【裁判字號】    92,交抗,1152
【裁判日期】    921231
【裁判案由】    違反道路交通管理處罰條例
【裁判全文】
臺灣高等法院交通事件裁定                      九十二年度交抗字第一一五二號
    抗告人即
    受處分人  甲○○
右抗告人因違反道路交通管理處罰條例案件，不服臺灣宜蘭地方法院中華民國九十二
年十月三十一日裁定（九十二年度交聲字第九七號），提起抗告，本院裁定如左：
    主  文
原裁定撤銷，發回臺灣宜蘭地方法院。
    理  由
一、原法院裁定以：按道路交通管理處罰條例第八十七條第一項規定：受處分人不服
    第八條主管機關所為之處罰得於接到裁決之翌日起二十日內向管轄地方法院聲明
    異議。經查，本件交通部公路總局台北區監理所宜蘭監理站於民國（下同）九十
    二年六月二十七日以宜監字第駕裁四三｜ＡＢＹ八六六三五○號，於九十二年六
    月三十日、同年七月一日送達異議人即受處分人之住所，因不晤異議人，嗣於九
    十二年七月三日由同住所之異議人之母林蕭美麗親自至郵局領取，業據異議人代
    理人林蕭亮麗到庭陳述明確，並有送達回證一紙及異議人戶役政電腦查詢資料一
    紙附卷可稽。是受處分人於收受裁決書後，遲至九十二年八月八日始具狀提出於
    原處分機關聲明異議，有交通部公路總局台北區監理所宜蘭監理站九十二年九月
    九日九二北監宜字第○九二六三○○八八九號函所附異議人申訴日期電腦查詢資
    料一紙在卷可憑。則本件異議人之異議，業已逾法定期限，揆諸前揭規定，其聲
    明異議不合法，應以裁定駁回之云云。固非無見
二、惟查：
  (一)受處分人甲○○於九十二年七月三日由同住所之母親林蕭美麗親自至郵局領取「
    宜監字第駕裁四三｜ＡＢＹ八六六三五○號」裁決書後，旋即於同年月七日書具
    「民眾交通違規申訴表」向台北區監理所宜蘭監理站提出申訴，有台北區監理所
    宜蘭監理站九十二年七月十五日九二北監宜字第０九二００二八九八四號函附在
    本卷可證。
  (二)受處分人既係於原處分機關台北區監理所宜蘭監理站調查終結，於九十二年六月
    二十七日為裁決後，書具「民眾交通違規申訴表」向原處分機關台北區監理所宜
    蘭監理站提出申訴；則衡諸常理，該申訴表之目的應非僅在請求台北區監理所宜
    蘭監理站重新調查。
  (三)況觀諸該申訴文書，雖係由台北區監理所宜蘭監理站提供之制式表格，名稱為「
    民眾交通違規申訴表」；然其內容記載「宜監字第駕裁四三｜ＡＢＹ八六六三五
    ○號」、「當收到裁決書，我還以為是詐騙集團的另一手法，依常理判斷，舉發
    違規應有事實，且需當眾舉發，更需有憑有據... 」等語，並由其本人親自簽名
    （見本院卷），已然明確表示對於「宜監字第駕裁四三｜ＡＢＹ八六六三五○號
    」裁決書表示不服之意思。
  (四)受處分人於九十二年七月七日向台北區監理所宜蘭監理站提出之「民眾交通違規
    申訴表」，是否係合法之聲明異議？受處分人之聲明異議是否已逾法定期限？究
    非無再予詳查之餘地。
  (五)抗告意旨執以指摘原裁定不當，為有理由；應由本院將原裁定撤銷，發回原臺灣
    宜蘭地方法院更為詳查而為適法之處置。
三、據上論結，應依道路交通案件處理辦法第二十六條、刑事訴訟法第四百十三條前
    段，裁定如主文。
中      華      民      國    九十二    年     十二     月    三十一    日
                              臺灣高等法院交通法庭
                                  審判長法  官  劉  景  星
                                        法  官  陳  志  洋
                                        法  官  陳  博  志
右正本證明與原本無異。
不得再抗告。
                                        書記官  陳  嘉  文
中      華      民      國    九十三    年      一      月      五      日


司法院資訊處製作；財團法人民間司法改革基金會備份。
